---
title: ACT-11302 Calculo Actuarial III
subtitle: Sesion 03 - Inferencia en distribuciones tipo mixtas - Parte 1
author: Juan Carlos Martinez-Ovando
institute: Departamento Academico de Actuaria y Seguros
titlegraphic: /svm-r-sources/ITAM2016.png
fontsize: 10pt
output:
 beamer_presentation:
    template: ~/svm-r-sources/svm-latex-beamer.tex
    keep_tex: true
# toc: true
    slide_level: 2
 ioslides_presentation:
    smaller: true
    logo: ~/svm-r-sources/ITAM2016.png
make149: true
---

<style>
slides > slide.backdrop {
  background: white;
  border-bottom: 0px;
  box-shadow: 0 0 0;
}


slides > slide {
  font-family: 'Open Sans', Helvetica, Arial, sans-serif;
  border-bottom: 3px solid  #F66733;
  box-shadow:  0 3px 0 #522D80;

}

.title-slide hgroup h1 {
  color: #522D80;
}

h2 {

  color: #522D80;
}

slides > slide.dark {
  background: #522D80 !important;
  border-bottom: 0;
  box-shadow: 0 0 0;
}

.segue h2 {
  color: white;
}

slides > slide.title-slide {
  border-bottom: 0;
  box-shadow: 0 0 0;
}

ol, ul {

padding-bottom: 10px;

}

</style>


Objetivo
---

* Estudiar las implicaciones de la `propiedad de separacion` en el proceso inferencia tipo mixto.

* Incorporar `datos` en el proceso inferencial.

* Incorporar `datos` e `informacion complementaria` en el proceso inferencial.

Preambulo
---

Seguimos considerando la clase de modelos tipo mixto con soporte en $\mathcal{X}=\{0\}\cup (0,\infty)$, y "densidad" dada por 
$$
f(x|\theta_0,\theta_c)=\theta_0 \mathbb{I}(x=0)+(1-\theta_0)\theta_c\exp\{-\theta_c x\}\mathbb{I}(x>0).
$$
Como vimos, esta clase de modelos puede verse como una composicion considerando la variable auxiliar
$$
Z=\begin{cases}
1, \text{ si } x=0 \text{, con probabilidad } \theta_0,\\
0, \text{ si } x>0 \text{, con probabilidad } (1-\theta_0).\\
\end{cases}
$$

Problema inferencial
---

Si consideramos un conjunto de `datos` dado por una coleccion de $J$ observaciones/polizas que toman valores en $\mathcal{X}$, digamos
$$
\text{datos}=\{x_1,\ldots,x_J\},
$$
tendremos el **objetivo** de encontrar los valores de 
$$
\theta_0\text{ y }\theta_c,
$$
que **sean mas compatibles con los datos**.

> \textcolor{blue}{Recordemos que como $x_i\in\mathcal{X}$, esperaremos que varios $x_i$s compartan el valor $0$.}

Datos
---
Consideremos los datos reales de la empresa **AllState** de un portafolio de seguros de autos. 

Cargamos los datos desde un repositorio en GitHUb (en este caso, el repositorio de datos de nuestro curso, referido como `JCMO-ITAM/Data4Analysis`). Para esto, empleamos en RStudio el paquete `repmis`. El diccionario de datos se encuentra en el mismo repositorio.

```
if(!require("repmis")){install.packages("repmis")}
library("repmis")

data <- source_data("https://github.com/JCMO-ITAM/Data4Analysis/...
        blob/master/d4a_allstateclaim_data.csv?raw=true")
```

Resumen
---

Los `datos` incluyen las siguientes variables:

```{r dataload, echo=FALSE}
if(!require("repmis")){install.packages("repmis")}
library("repmis")

data <- source_data("https://github.com/JCMO-ITAM/Data4Analysis/blob/master/d4a_allstateclaim_data.csv?raw=true")

data <- as.data.frame(data)
colnames(data)
data <- data[which(data$Calendar_Year==2005),]
```

La variable `Claim_Amount` representa el monto de reclamo individual, nuestros valores $x_i$.

Los casos `Claim_Amount==0` representan no siniestro en la poliza correspondiente. 

$J$ es el numero de polizas en los `datos`, y $n$ es el numero de polizas con no siniestro.

```{r summary1, echo=FALSE}
J <- nrow(data)
n0 <- nrow(as.matrix(which(data$Claim_Amount==0)))
J;n0
```

Verosimilitud
---

La funcion de verosimilitud para $(\theta_0,\theta_c)$ con base en los datos es (bajo el supuesto `iid`),
\begin{eqnarray}
lik(\theta_0,\theta_c|\text{datos}) 
& = &
\prod_{i=1}^{J}f(x_i|\theta_0,\theta_c) \nonumber \\
& = &
\prod_{x_i:x_i=1}^{J}\theta_0 \times \prod_{x_i:x_i>0}(1-\theta_0)\theta_c\exp\{-\theta_c x_i\} \nonumber \\
& = &
\theta_0^{n_0} \times (1-\theta_0)^{J-n_0}\theta_c^{J-n_0}\exp\{-\theta_c \sum_{x_i:x_i>0}x_i\}, \nonumber
\end{eqnarray}
donde 
$$
n_0=\#\{ x_i: x_i=0\}.
$$

Comentarios
---

1. Noten que el componente $$\theta_0^{n_0} \times (1-\theta_0)^{J-n_0},$$ resume la informacion en los datos para $\theta_0$.

2. Noten que el componente $$\theta_c^{J-n_0}\exp\left\{-\theta_c \sum_{x_i:x_i>0}x_i\right\},$$ resume la informacion para $\theta_c$.

3. Ambas informacion son `separadas` pero `no ajenas`. Por esto, podemos hacer inferencia sobre $\theta_0$ y $\theta_c$ por `separado`.

Maxima verosimilitud I
---

Encontrar el EMV para $\theta_0$ con base en los `datos` es relativamente simple, es dado por
\begin{eqnarray}
  \theta_0^{*}
  & = &
  \arg\max_{(0,1)} \theta_0^{n_0} \times (1-\theta_0)^{J-n_0} \nonumber \\
  & = &
  \frac{n_0}{J}. \nonumber
\end{eqnarray}

En el caso de los datos **AllState** es
```{r}
theta0_star <- n0/J
theta0_star
```

Error epistemico I
---

```{r likelihhod, echo=FALSE}
theta0 <- seq(.001, .999, .001)
lik_theta0 <- dbeta(theta0, 1 + n0, 1 + (J-n0) )

plot(theta0, lik_theta0, xlim=c(0,1), ylim=c(0, 1.25 * max(lik_theta0,1.6)), 
     type = "l", ylab= "Verosimilitud", lty = 3,
     xlab= "theta_0", las=1, main="",lwd=2,
     cex.lab=1.5, cex.main=1.5, col = "darkorange", axes=FALSE)
axis(1, at = seq(0,1,.2)) #adds custom x axis
axis(2, las=1) # custom y axis
```

Reflexion
---

* Aunque pareciera ser contundente, ?`es conveniente considerar solamente la informacion de estos "datos"? 

Informacion complementaria
---

Pensemos el caso en que informacion del siguiente tipo es disponible:

* (A). Creemos que la mediana de la incidencia de siniestros es $0.85$.

* (B). Creemos que el $99.999$-esimo porcentil de la incidencia de siniestros es $0.95$.

* (C). Creemos que el porcentil $0.001$ de la incidencia de siniestros es $0.60$.

```{r infocompl, include=FALSE}
quantile1 <- list(p=0.5, x=0.85)    # Complemento A
quantile2 <- list(p=0.99999,x=0.95) # Complemento B
quantile3 <- list(p=0.00001,x=0.60) # Complemento C
```

\textcolor{blue}{Esta informacion complementaria resume la informacion de expertos / instituciones reguladoras / mercado / etc.}

```{r infocompl_code, include=FALSE}
beta.elicitacion <- function(quantile1,quantile2,quantile3){
  quantile1_p <- quantile1[[1]]; quantile1_q <- quantile1[[2]]
  quantile2_p <- quantile2[[1]]; quantile2_q <- quantile2[[2]]
  quantile3_p <- quantile3[[1]]; quantile3_q <- quantile3[[2]]
  
  priorA <- beta.select(quantile1,quantile2)
  priorA_a <- priorA[1]; priorA_b <- priorA[2]
  
  priorB <- beta.select(quantile1,quantile3)
  priorB_a <- priorB[1]; priorB_b <- priorB[2]
  
  diff_a <- abs(priorA_a - priorB_a); diff_b <- abs(priorB_b - priorB_b)
  step_a <- diff_a / 100; step_b <- diff_b / 100
  if (priorA_a < priorB_a) { start_a <- priorA_a; end_a <- priorB_a }
  else                     { start_a <- priorB_a; end_a <- priorA_a }
  if (priorA_b < priorB_b) { start_b <- priorA_b; end_b <- priorB_b }
  else                     { start_b <- priorB_b; end_b <- priorA_b }
  steps_a <- seq(from=start_a, to=end_a, length.out=1000)
  steps_b <- seq(from=start_b, to=end_b, length.out=1000)
  max_error <- 10000000000000000000
  best_a <- 0; best_b <- 0
  for (a in steps_a)
  {
    for (b in steps_b)
    {
      priorC_q1 <- qbeta(c(quantile1_p), a, b)
      priorC_q2 <- qbeta(c(quantile2_p), a, b)
      priorC_q3 <- qbeta(c(quantile3_p), a, b)
      priorC_error <- abs(priorC_q1-quantile1_q) +
        abs(priorC_q2-quantile2_q) +
        abs(priorC_q3-quantile3_q)
      if (priorC_error < max_error)
      {
        max_error <- priorC_error; best_a <- a; best_b <- b
      }
    }
  }
  print(paste("Elicitacion para a=",best_a,"b=",best_b))
  }


if(!require("LearnBayes")){install.packages("LearnBayes")}
library("LearnBayes")
```

Visualizacion de elicitacion
---

```{r betaelicitacion, echo=FALSE}
beta.elicitacion(quantile1,quantile2,quantile3)

curve(dbeta(x,52.22,9.52105105105105))
```

Consolidacion de informacion
---

La informacion contenida en los `datos` y `complementaria` se **consolida** en la siguiente expresion
$$
q(\theta_0|\text{datos},\text{complemento}) \propto lik(\theta_0|\text{datos}) \times q(\theta_0|\text{complemento}).
$$

Resulta ser que si $q(\theta_0|\text{complemento})$ es una medida de probabilidad, la funcion $q(\theta_0|\text{datos},\text{complemento})$ tambien lo es.

En este caso, tal condicion se cumple, pues $q(\theta_0|\text{complemento})$ se elicito siendo parte de la familia de distribuciones beta. 

La funcion $q(\theta_0|\text{complemento})$ se refiere a la **prior** del modelo en el contexto bayesiano de inferencia.

```{r consolidadcion_code, include=FALSE}
consolidacion.binomialbeta <- function(successes, total, a, b, print=TRUE,summary=TRUE){
  likelihood_a = successes + 1; likelihood_b = total - successes + 1
  posterior_a = a + successes;  posterior_b = b + total - successes
  theta = seq(0.005, 0.995, length = 500)
  prior = dbeta(theta, a, b)
  likelihood = dbeta(theta, likelihood_a, likelihood_b)
  posterior  = dbeta(theta, posterior_a, posterior_b)
  m = max(c(prior, likelihood, posterior))
  if(print==TRUE){
    plot(theta, posterior, type = "l", ylab = "Density", lty = 2, lwd = 3,
       main = paste("beta(", a, ",", b, ") prior, B(", total, ",", successes, ") data,",
                    "beta(", posterior_a, ",", posterior_b, ") posterior"), ylim = c(0, m), col = "red")
    lines(theta, likelihood, lty = 1, lwd = 3, col = "blue")
    lines(theta, prior, lty = 3, lwd = 3, col = "green")
    legend(x=0.8,y=m, c("Prior", "Likelihood", "Posterior"), lty = c(3, 1, 2),
         lwd = c(3, 3, 3), col = c("green", "blue", "red"))
  }
  if(summary==TRUE){
  calcBetaMode <- function(aa, bb) { BetaMode <- (aa - 1)/(aa + bb - 2); return(BetaMode); }
  calcBetaMean <- function(aa, bb) { BetaMean <- (aa)/(aa + bb); return(BetaMean); }
  calcBetaSd   <- function(aa, bb) { BetaSd <- sqrt((aa * bb)/(((aa + bb)^2) * (aa + bb + 1))); return(BetaSd); }
  prior_mode      <- calcBetaMode(a, b)
  likelihood_mode <- calcBetaMode(likelihood_a, likelihood_b)
  posterior_mode  <- calcBetaMode(posterior_a, posterior_b)
  prior_mean      <- calcBetaMean(a, b)
  likelihood_mean <- calcBetaMean(likelihood_a, likelihood_b)
  posterior_mean  <- calcBetaMean(posterior_a, posterior_b)
  prior_sd        <- calcBetaSd(a, b)
  likelihood_sd   <- calcBetaSd(likelihood_a, likelihood_b)
  posterior_sd    <- calcBetaSd(posterior_a, posterior_b)
  print(paste("Modas=",prior_mode," | ",likelihood_mode," | ",posterior_mode))
  print(paste("Medias=",prior_mean," | ",likelihood_mean," | ",posterior_mean))
  print(paste("sd s=",prior_sd," | ",likelihood_sd," | ",posterior_sd))
  }
}
```

Visualizacion de consolidacion
---

```{r}
consolidacion.binomialbeta(n0, J, 52.22, 9.52,print=TRUE,summary=FALSE)
```

Error epistemico II
---

```{r}
consolidacion.binomialbeta(n0, J, 52.22, 9.52,print=FALSE,summary=TRUE)
```


Ejercicio
---

1. Seleccionen una submuestra aleatoria del 10\% de los `datos`.

2. Replique los calculos usando los datos de la submuestra aleatoria.

3. Reflexione acerca de los **estimadores puntuales**, el **error epistemico** y relevancia de la **informacion complementaria**.