---
title: ACT-11302 Calculo Actuarial III
subtitle: Sesion 00 - Introduccion a R
author: Juan Carlos Martinez-Ovando
institute: Departamento Academico de Actuaria y Seguros
titlegraphic: /svm-r-sources/ITAM2016.png
fontsize: 10pt
output:
 beamer_presentation:
    template: ~/svm-r-sources/svm-latex-beamer.tex
    keep_tex: true
# toc: true
    slide_level: 2
 ioslides_presentation:
    smaller: true
    logo: ~/svm-r-sources/ITAM2016.png
make149: true
---

<style>
slides > slide.backdrop {
  background: white;
  border-bottom: 0px;
  box-shadow: 0 0 0;
}


slides > slide {
  font-family: 'Open Sans', Helvetica, Arial, sans-serif;
  border-bottom: 3px solid  #F66733;
  box-shadow:  0 3px 0 #522D80;

}

.title-slide hgroup h1 {
  color: #522D80;
}

h2 {

  color: #522D80;
}

slides > slide.dark {
  background: #522D80 !important;
  border-bottom: 0;
  box-shadow: 0 0 0;
}

.segue h2 {
  color: white;
}

slides > slide.title-slide {
  border-bottom: 0;
  box-shadow: 0 0 0;
}

ol, ul {

padding-bottom: 10px;

}

</style>


Preambulo
---

En este curso usaremos [R](https://www.r-project.org/) como herramienta analitica de computo, y [RStudio](https://www.rstudio.com/) como editor y visualizador a datos y analisis. 

En estas notas revisaremos algunas de las funcionalidades mas general de R. Empezaremos con la instalacion de paquetes o librerias uqe utlizaremos a lo largo del curso. 

Desde RStudio estas librerias pueden instalarse desde el repositorio de R en el ITAM empleando las siguientes instrucciones:


Paquetes
---

```
options("repos"="http://cran.itam.mx")

upackages = c("actuar","repmis", "tidyr", 
              "lubridate", "dplyr", "ggplot2", "googledrive")

install.packages(upackages)
```

```{r packages, include=FALSE}
options("repos"="http://cran.itam.mx")

if(!require("actuar")){install.packages("actuar")}
if(!require("repmis")){install.packages("repmis")}
if(!require("tidyr")){install.packages("tidyr")}
if(!require("lubridate")){install.packages("lubridate")}
if(!require("dplyr")){install.packages("dplyr")}
if(!require("ggplot2")){install.packages("ggplot2")}
if(!require("googledrive")){install.packages("googledrive")}
```

Paquetes
---

Breve descripcion y uso:

*  `repmis` - Importacion de datos

*  `tidyr` - Manipulacion de datos

*  `lubridate` - Manejo de datos temporales

*  `dplyr` - Manipulacion y agregacion de datos

*  `ggplot2` - Visualizacion de datos

```{r load_packages, include=FALSE}
library("lubridate")
library("ggplot2")
library("tidyr")
library("dplyr")
library("googledrive")
```

Importacion de datos
---

Cargamos los datos desde un repositorio en GitHUb (en este caso, el repositorio de datos de nuestro curso). Para esto, empleamos en RStudio el paquete `repmis`, `curl`, APIs, entre otros. 

Los datos del curso estan almacenados en carpetas de Google Drive, veremos como descarcarlos directamente desde tales repositorios.

Por ejemplo, para leer los datos de reclamos de seguros de viviendas en Dinamarca\footnote{Referencia: McNeil et al (2007) *Estimating the Tails of Loss Severity Distributions using Extreme Value Theory1997*}, empleamos:

Codigo 1
---

```
library("googledrive")
temp <- tempfile(fileext = ".zip")
dl <- download.file(
        as_id("1AiZda_1-2nwrxI8fLD0Y6e5rTg7aocv0"),
        path = temp,
        overwrite = TRUE)
output <- unzip(temp, exdir = tempdir())
datos <- read.csv(out[14], sep = ",")
```

Codigo 2
---

```
library(repmis)

source_data("https://github.com/jcmartinezovando/est25134_2017a/blob/master/datos/DanishInsuranceMultivariate_Data.RData?raw=true")
```

Comentario
---

Noten que debemos especificar el path de los datos desde el repositorio en GitHub; este lo pueden encontrar seleccionando la opcion `Copy path` que se despliega al seleccionar cada archivo da datos. Empleando `repmis` es necesario que el path de datos sea `blob` Noten tambien la ultima instruccion para especificar que los datos son libres de formato. 
Tambien podemos cargar los datos en R empleando las siguientes opciones.

Otra forma
---

```
rm(list=ls())
githubURL <- "https://github.com/jcmartinezovando/est25134_2017a/raw/master/datos/DanishInsuranceMultivariate_Data.RData"

# For Windows
load(url(githubURL))

# If trouble, try this in Linux or iOS
download.file(githubURL,"DanishInsuranceMultivariate_Data")
load("DanishInsuranceMultivariate_Data")
ls()
```

Otros comentarios
---

Noten que en este caso, el path de datos debe ser del tipo `raw`. Es la instruccion analoga a la ultima que empleamos en `repmis`.

La ultima opcion es quizas la mas conveniente, pues es autonoma de otras librerias a las preestablecidas en R. Sin embargo, en ciertos contextos `repmis` puede ser una muy buena opcion.

Operaciones con vectores
---

Los vectores en R se definen, en principio, como secuencias de datos. Las entradas de los vectores se acceden empleando `[]`

```{r}
a <- c(5, 2, 4.1, 7, 9.2)
a
a[2:4]
```

Operaciones
---

Como en otros lenguajes de programacion, las operaciones con vectores se realizan entrada por entrada. En particular, debemos cuidar que el pŕoducto de vectores, como se muestra a continuacion, los componentes sean compatibles en longitud.

```{r}
b <- a + 10
b
c <- sqrt(a)
c
a + c
10*a
length(a)
length(c)
a*c
```


Operaciones
---
Se pueden definir arreglos vectoriales de objetos particulares, como textos:
```{r}
vector_texto <- c('manzana','manzana','pera','platano','fresa')
vector_texto
```
Solo que en este caso, varias operaciones (particularmente aritmeticas) no son aplicables.

Data-frames
---

Los `data.frame`s son arreglos de vectores en R cuyos vectores entrada (columna) pueden tener atributos particulares. A lo largo del curso estaremos trabajando con `data.frame`s todo el tiempo. 

Para definir *data-frames* podemos usar instrucciones de `R-base` o del paquete `dplyr`. A continuacion un ejemplo:

```{r}
# R-base
tabla1 <- data.frame(n = 1:5, valor = a, fruta = vector_texto) 
tabla1
# dplyr
tabla2 <- data_frame(n = 1:5, valor = a, fruta = vector_texto) 
tabla2
```

Consultas
---

Consultas a entradas renglon o columna de los data frames pueden relaizar analogamente en `R-base` o `dplyr`. Sin embargo, en el segundo se cuanta con mas atributos de utilidad que explotaremos mas adelante.

```{r}
# R-base
tabla1$valor
tabla1$valor[3]
# dplyr
tabla2$valor
tabla2$valor[3]
```

```{r}
# R-base
tabla1[2,]
# dplyr
tabla2[2,]
```

Funciones
---

Las funciones en `R` son reglas de asociacion de objetos. Dos ejemplos.

- Funcion convencional

```{r}
ejemplo_fun <- function(x){
  y <- x + 1
  y^2 # este ultimo valor es el que regresa la funcion
}

ejemplo_fun(2)
(2+1)^2
```

Funcion con funciones anonimas como argumento
---


```{r}
procentaje_agr <- function(x, mult = 100, FUN = round, ...){
 porcentaje <- FUN(x * mult, ...)
 paste(porcentaje, "%", sep = "")
}
utilidades <- c(2100, 1430, 3580, 5230)
utilidades_relativas <- function(x) round(x / sum(x) * 100)
procentaje_agr(utilidades,
        FUN = function(x) round(x / sum(x) * 100) )

```

Pipes
---

En `dply` existen varias funciones que son utiles para la manipulacion de `data-frame`s. Entre ellas:

1. `select` - extraer columnas
2. `filter` - extraer renglones
3. `mutate` - crear variables
4. `group_by` - agrupar por columnas
5. `summarise` - resumen de contenido y caracteristicas.

En particular, cuanta con la funcion `%>%` (`pipe`), que definen secuencias de funciones aplicadas a uno o varios objetos. Por ejemplo:

```{r}
9 %>% sqrt
```

Mas sobre pipes
---

Esta funcion se define como la secuencia de crear el objeto `9` y posteriormente aplicarle la funcion `sqrt`. Esto es equivalente a la siguiente instruccion en `R-base`:

```{r}
sqrt(9)
```

