---
title: "Tarea 5"
author: "Jos?? Antonio Gonz??lez Acosta"
date: "17 de marzo de 2019"
output: pdf_document
---

```{r setup, include=FALSE}
knitr::opts_chunk$set(echo = TRUE)
```
Consideremos los datos de `AllState` nuevamente:

```{r}
data <- read.csv("./d4a_allstateclaim_data.csv")
head(data)
```


$$
\iota_{tj} = 
\begin{cases}
1, & \text{ poliza }j, \text{ siniestrada en }t\\
0, & \text{ e.o.c. },
\end{cases}
$$
para $t=2005,2006,2007$ y $j=1,\ldots,J_t$.

```{r}
data <- as.data.frame(data)
data[,"iota"] <- 0
data[which(data$Claim_Amount>0),"iota"] <- 1
table(data[,c("Calendar_Year","iota")])
```

De esta forma, tenemos que la suscripcion $J_t$ para los tres anios, es:

```{r}
table(data$Calendar_Year)
```


$$
N_t=\sum_{j=1}^{J_t}\iota_{tj},
$$


```{r}
table(data[which(data$iota==1),"Calendar_Year"])
```


$$
N_t \sim \text{Bin}(n|J_t,\theta_t),
$$

```{r}
theta_est <- as.matrix(table(data[which(data$iota==1),"Calendar_Year"])) / as.matrix(table(data$Calendar_Year))
theta_est <- as.data.frame(theta_est)
colnames(theta_est) <- c("Theta_ML")
theta_est <- ts(theta_est,start = c(2005), frequency = 1)
theta_est
plot(theta_est)
```



```{r}
data_x <- data[which(data$iota==1),"Claim_Amount"]
data_t <- data[which(data$iota==1),"Calendar_Year"]
(S_t <- rowsum(data_x, data_t))
```


```{r}
S_t <- ts(S_t,start = c(2005), frequency = 1)
plot(S_t)
```


```{r}
data_x1 <- data[which(data$iota==1 & data$Calendar_Year==2005),"Claim_Amount"]
summary(data_x1)
```

```{r}
hist(data_x1,100)
```    

### Para 2006

```{r}
data_x2 <- data[which(data$iota==1 & data$Calendar_Year==2006),"Claim_Amount"]
summary(data_x2)
```

```{r}
hist(data_x2,100)
```    


### Para 2007

```{r}
data_x3 <- data[which(data$iota==1 & data$Calendar_Year==2007),"Claim_Amount"]
summary(data_x3)
```

```{r}
hist(data_x3,100)
```  



```{r}
data_x <- data[which(data$iota==1),c("Calendar_Year","Claim_Amount")]
data_x$Calendar_Year <- as.factor(data_x$Calendar_Year)
colnames(data_x)
if(!require('ggplot2')){install.packages("ggplot2")}
library("ggplot2")
ggplot(data = data_x, aes(x = Calendar_Year, y = Claim_Amount)) +
  geom_boxplot(aes(fill = Calendar_Year), width = 0.8) + theme_bw()
```


$$
\{n_t,(x_{ti})_{i=1}^{n_t}\},
$$

$$
\{n_t,(x_{ti})_{i=1}^{n_t}\},
$$

buscaremos encontrar los parametros
$$
(\theta,\lambda) \in (0,1)\times (0,\infty),
$$
mas adecuados.



```{r}
theta_grid <- seq(0,1,0.01)
lambda_grid <- seq(0,1000,1)
if(!require('lattice')){install.packages("lattice")}
library("lattice")
data_n <- sum(data$iota)
data_J <- nrow(data)
data_xsum <- sum(data[which(data$iota==1),"Claim_Amount"])
theta <- data_n/data_J; lambda <- (data_xsum / data_n)
loglikelihood <- function(theta,lambda,data_n,data_J,data_xsum){
  loglik.theta <- data_n*log(theta) + (data_J-data_n)*log(1-theta)
  loglik.lambda <- data_n*log(lambda) -lambda*data_xsum
  loglik <- loglik.theta + loglik.lambda
  return(loglik)
}
loglikelihood(theta,lambda,data_n,data_J,data_xsum)
thetalambda_grid <- expand.grid( x = theta_grid, y = lambda_grid)
dim(thetalambda_grid)
loglik_grid <- matrix(NaN,ncol=1,nrow=nrow(thetalambda_grid))
G <- nrow(thetalambda_grid)
g <- 1
for(g in 1:G){loglik_grid[g] <- loglikelihood(thetalambda_grid[g,1],thetalambda_grid[g,2],data_n,data_J,data_xsum)}
```

```
if(!require('plot3D')){install.packages("plot3D")}
library("plot3D")

scatter3D(thetalambda_grid[,1], thetalambda_grid[,2], loglik_grid, 
          pch = 18, cex = 2, 
          theta = 20, phi = 20, ticktype = "detailed",
          xlab = "theta", ylab = "lambda", zlab = "log-lik",  
          surf = list(x = thetalambda_grid[,1], y = thetalambda_grid[,2], z = loglik_grid,  
                      facets = NA, fit = fitpoints), main = "")
```

## Estimacion

De esta forma, el **modelo especifico** mas compatible con los datos (a.k.a. el que maximiza la verosimilitud) es
$$
p\left(N_t,(X_{ti})_{i=1}^{N_t}\right)=\text{Bin}(n|J_t,\theta^{*}) \prod_{i=1}^{n}\text{Exp}(x|\lambda^{*}),
$$
con 
\begin{eqnarray}
\theta^{*} & = &\arg\max_{\theta\in (0,1)}lik\left(\theta|(J_t,n_t)_{t=2005}^{2007}\right) \nonumber \\
\lambda^{*} & = &\arg\max_{\lambda\in (0,\infty)}lik\left(\lambda|(x_{t,i})_{t=2005,i=1}^{2007,n_t}\right) \nonumber.
\end{eqnarray}
```{r}
thetalambda_grid <- expand.grid( x = theta_grid, y = lambda_grid)
dim(thetalambda_grid)
```

```{r}
G <- 1000000
loglik_grid <- matrix(NaN,ncol=1, G)
g <- 1
for(g in 1:G){loglik_grid[g] <- loglikelihood(thetalambda_grid[g,1],thetalambda_grid[g,2],data_n,data_J,data_xsum)}
```

```{r}
if(!require('plot3D')){install.packages("plot3D")}
library("plot3D")

loglik_grid<-replace(loglik_grid, loglik_grid==-Inf, -22222222)
dim(loglik_grid)


scatter3D(thetalambda_grid[1:G,1], thetalambda_grid[1:G,2], loglik_grid, 
          pch = 18, cex = 2, 
          theta = 20, phi = 20, ticktype = "detailed",
          xlab = "theta", ylab = "lambda", zlab = "log-lik", main = "")

```
