---
title: "Tarea5"
author: "David Jimenez Cooper"
clave: "155626"
date: "21 de marzo de 2019"
output: pdf_document
---

```{r setup, include=FALSE}
knitr::opts_chunk$set(echo = TRUE)
```

## Variable Antiguedad

a. Construyan una variable de antiguedad del vehiculo asegurado

```{r Antiguedad, include=FALSE}
library(repmis)
datos <- source_data("https://github.com/JCMO-ITAM/Data4Analysis/blob/master/d4a_allstateclaim_data.csv?raw=true")

antiguedad <- 2019-datos$Model_Year
datos[,'Antiguedad'] <- antiguedad

```

## Variable categoria

b. Con base en la variable de antiguedad, definan tres categorias: 
i) ultimo modelo, ii) tres anios de antiguedad, y iii) mas de tres anios de antiguedad.

```{r Categoria, include=FALSE}
categoria=c()
for(i in 1:length(antiguedad)){
  if(antiguedad[i]==0){
    categoria=c(categoria,1)
  }else{
    if(antiguedad[i]<=3){
      categoria=c(categoria,2)
    }else{
      categoria=c(categoria,3)
    }
  }
}

datos[,'Categoria_ant'] <- categoria
```

#Modelaje por segmento

c. Definan un modelo para cada grupo, como el visto en clase en la sesion anterior, y distingan si el supuesto de homogeneidad se preserva o en que capas no se preserva.


```{r Modelaje, echo=TRUE}
datos[,"iota"] <- 0
datos[which(datos$Claim_Amount>0),"iota"] <- 1

#Categoria 1: ultimo modelo

datos1=datos[which(datos$Categoria_ant==1),]

datos1_n <- sum(datos1$iota)
datos1_J <- nrow(datos1)
datos1_xsum <- sum(datos1[which(datos1$iota==1),"Claim_Amount"])

theta_star1 <- datos1_n/datos1_J
lambda_star1 <- (datos1_xsum / datos1_n)^(-1)

#Categoria 2: tres anios de antiguedad

datos2=datos[which(datos$Categoria_ant==2),]

datos2_n <- sum(datos2$iota)
datos2_J <- nrow(datos2)
datos2_xsum <- sum(datos2[which(datos2$iota==1),"Claim_Amount"])

theta_star2 <- datos2_n/datos2_J
lambda_star2 <- (datos2_xsum / datos2_n)^(-1)

#Categoria 3: mas de tres anios de antiguedad

datos3=datos[which(datos$Categoria_ant==3),]

datos3_n <- sum(datos3$iota)
datos3_J <- nrow(datos3)
datos3_xsum <- sum(datos3[which(datos3$iota==1),"Claim_Amount"])

theta_star3 <- datos3_n/datos3_J
lambda_star3 <- (datos3_xsum / datos3_n)^(-1)

theta <- c(theta_star1,theta_star2,theta_star3)
lamda <- c(lambda_star1,lambda_star2,lambda_star3)

modelos=data.frame(theta,lamda)
View(modelos)
```