---
title: "Act11302-150496_t01"
author: "Francisco Ramirez Suarez"
date: "12/02/2019"
---

```{r setup, include=FALSE}
knitr::opts_chunk$set(echo = TRUE)
```

Para importar los datos:
```{r Descargo, echo=FALSE, warning=FALSE}
if(!require("repmis")){install.packages("repmis")}
library("repmis")

data <- source_data("https://github.com/JCMO-ITAM/Data4Analysis/blob/master/d4a_allstateclaim_data.csv?raw=true")
data <- as.data.frame(data)
```

```{r, summary1, echo = FALSE}
J <- nrow(data)
n0 <- nrow(as.matrix(which(data$Claim_Amount==0)))
J;n0
```

Verosimilitud Bin(N, $\theta_0$)
Saquemos la maxima verosimilitud de la Binomial 
---

tenemos que nuestra funcion por maxima veroslimitus esta dada por:
\begin{eqnarray}
lik(\theta_0,\theta_c|\text{datos}) 
& = &
\prod_{i=1}^{J}f(x_i|\theta_0,\theta_c) \nonumber \\
& = &
\prod_{x_i:x_i=1}^{J}\theta_0\times (1-\theta_0)^{n-x_i} \times \prod_{x_i:x_i>0}\theta_c\exp\{-\theta_c x_i\} \nonumber \\
& = &
\theta_0^{n_0}  (1-\theta_0)^{JN-n_0}\times \theta_c^{J-n_0}\exp\{-\theta_c \sum_{x_i:x_i>0}x_i\}, \nonumber
\end{eqnarray}

Maxima verosimilitud 
---

El EMV para $\theta_0$ es:

\begin{eqnarray}
  \theta_0^{*}
  & = &
  \arg\max_{(0,1)} \theta_0^{n_0} \times (1-\theta_0)^{JN-n_0} \nonumber \\
  & = &
  \frac{n_0}{JN}. \nonumber
\end{eqnarray}

Con un N igual a 10000
```{r echo=TRUE}
N <- 10000
theta0_star_b <- n0/(J*N)
theta0_star_b
```


Podemos caluclar el error de la sig forma 
```{r Error Bin, echo=FALSE}
N <- 10000
theta0_b <- seq(.001, .999, .001)
lik_theta0_b <- dbeta(theta0_b, 1+ n0, J*N-n0+1)

plot(theta0_b, lik_theta0_b, xlim=c(-0.1,1), ylim=c(0, 0.5), 
     type = "l", ylab= "Verosimilitud", lty = 3,
     xlab= "theta_0", las=1, main="",lwd=2,
     cex.lab=1.5, cex.main=1.5, col = "darkorange", axes=FALSE)
axis(1, at = seq(-0.1,1,.2)) 
axis(2, las=1) 
```


Verosimilitud Poi($\theta_0$)
---
Podemos obtenerla de la sig forma 
\begin{eqnarray}
lik(\theta_0,\theta_c|\text{datos}) 
& = &
\prod_{i=1}^{J}f(x_i|\theta_0,\theta_c) \nonumber \\
& = &
\prod_{x_i:x_i=1}^{J} \frac{e^{-\theta_0} \theta_0^{x_i}}{x_i !} \times \prod_{x_i:x_i>0}\theta_c\exp\{-\theta_c x_i\} \nonumber \\
& = &
\frac{e^{-J \theta_0} \theta_0^{n_0}}{\prod x_i !}\times \theta_c^{J-n_0}\exp\{-\theta_c \sum_{x_i:x_i>0}x_i\}, \nonumber
\end{eqnarray}


Maxima verosimilitud 
---
Obtenemos 

\begin{eqnarray}
  \theta_0^{*}
  & = &
  \arg\max_{(0,1)} \frac{e^{-J \theta_0} \theta_0^{n_0}}{\prod x_i !}\nonumber \\
  & = &
  \frac{n_0}{J}. \nonumber
\end{eqnarray}

Con nuestros datos 
```{r}
theta0_star <- n0/J
theta0_star
```

EL error esta dado por 
```{r Error Poisson, echo=FALSE}
N <- 1000
theta0_p <- seq(.001, .999, .001)
lik_theta0_p <- dgamma(theta0_p, n0+1, J)

plot(theta0_p, lik_theta0_p, xlim=c(0,1), ylim = c(0,1), 
     type = "l", ylab= "Verosimilitud", lty = 3,
     xlab= "theta_0", las=1, main="",lwd=2,
     cex.lab=1.5, cex.main=1.5, col = "darkorange", axes=FALSE)
axis(1, at = seq(0,1,.2)) 
axis(2, las=1) 
```