---
title: "Tarea 01"
author: "Victor Morales"
date: "07/02/2019"
output: pdf_document
---

# 0. Datos

Los `datos` incluyen las siguientes variables:

```{r dataload, echo=FALSE,warning=FALSE,message=FALSE}

library("repmis")

data <- source_data("https://github.com/JCMO-ITAM/Data4Analysis/blob/master/d4a_allstateclaim_data.csv?raw=true")

data <- as.data.frame(data)
colnames(data)
data <- data[which(data$Calendar_Year==2005),]
```

La variable `Claim_Amount` representa el monto de reclamo individual, nuestros valores $x_i$.

Los casos `Claim_Amount==0` representan no siniestro en la poliza correspondiente. 

$J$ es el numero de polizas en los `datos`, $N$ es el numero de polizas con siniestro.

```{r,echo=FALSE,warning=FALSE,message=FALSE}
J <- nrow(data)
n0 <- nrow(as.matrix(which(data$Claim_Amount==0)))
N <- J - n0 
J; N
```


# 1. Funcion de verosimilitud para modelo binomial, geometrico y Poisson

Nos enfocaremos en modelar la v.a. para la frecuencia de siniestros $N$ y haremos una estimacion puntual de la probabilidad con la que ocurre un siniestro.  

## Binomial

Supondremos un parametro $p \in (0,1)$ para $I_{0,...,J}(N) = S_i$ que se distribuye $Bernoulli(p)$. La funcion de verosimilitud es de la forma:

\[
\mathbf{lik(p|N)} = \prod_{i=1}^J p^{S_i}(1-p)^{1-{S_i}} = p^{N}(1-p)^{J-N}
\]

Graficamos esta funcion con el valor observado $N = n$.

```{r, echo=FALSE,warning=FALSE,message=FALSE}

```

