---
title: "T1_act3"
output:
  html_document: default
  pdf_document: default
  word_document: default
---

```{r}
if(!require("repmis")){install.packages("repmis")}
library("repmis")

data <- source_data("https://github.com/JCMO-ITAM/Data4Analysis/blob/master/d4a_allstateclaim_data.csv?raw=true")

data <- as.data.frame(data)
colnames(data)
data <- data[which(data$Calendar_Year==2005),]
```

```{r}
J <- nrow(data)
n0 <- nrow(as.matrix(which(data$Claim_Amount==0)))
J;n0
```
La variable `Claim_Amount` representa el monto de reclamo individual, nuestros valores $x_i$.

Los casos `Claim_Amount==0` representan no siniestro en la poliza correspondiente. 

$J$ es el numero de polizas en los `datos`, y $n$ es el numero de polizas con no siniestro.

Maxima verosimilitud I
---

Encontrar el EMV para $\theta_c$ con base en los `datos` es relativamente simple, es dado por
\begin{eqnarray}
  \theta_c^{*}
  & = &
  \arg\max_{(0,inf)} \theta_c^{J-n_0} \times exp(-\theta_c\times\sum{x_i:x_i>0}x_i) \nonumber \\
  & = &
  \frac{J-n_0}{\sum_{x_i:x_i>0}x_i}. \nonumber
\end{eqnarray}

```{r}
thetac_star <- (J-n0)/sum(data$Claim_Amount)
thetac_star
```
Plot
---

```{r likelihhod, echo=FALSE}
thetac <- seq(.001, .01, .0005)
lik_thetac <- dgamma(thetac, J-n0+1, sum(data$Claim_Amount))

plot(thetac, lik_thetac, xlim=c(0,.01), ylim=c(0, 1.25 * max(lik_thetac)), 
     type = "l", ylab= "Verosimilitud", lty = 3,
     xlab= "theta_c", las=1, main="",lwd=2,
     cex.lab=1.5, cex.main=1.5, col = "darkorange", axes=FALSE)
axis(1, at = seq(0,.01,.005)) #adds custom x axis
axis(2, las=1) # custom y axis
```

