---
title: "Tarea_1_Act_3"
author: "Gabriel M M"
date: "6 de febrero de 2019"
output: html_document
---
```{r}
if(!require("repmis")){install.packages("repmis")}
library("repmis")

data <- source_data("https://github.com/JCMO-ITAM/Data4Analysis/blob/master/d4a_allstateclaim_data.csv?raw=true")

data <- as.data.frame(data)
colnames(data)
data <- data[which(data$Calendar_Year==2005),]
```

La variable `Claim_Amount` representa el monto de reclamo individual, nuestros valores $x_i$.

Los casos `Claim_Amount==0` representan no siniestro en la poliza correspondiente. 

$J$ es el numero de polizas en los `datos`, y $n$ es el numero de polizas con no siniestro.

```{r}
J <- nrow(data)
n0 <- nrow(as.matrix(which(data$Claim_Amount==0)))
J;n0

```
Maxima verosimilitud I
---

Encontrar el EMV para $\theta_0$ con base en los `datos` es relativamente simple, es dado por
\begin{eqnarray}
  \theta_c^{*}
  & = &
  \arg\max_{(0,inf)} \theta_c^{j-n_0} \times exp(-\theta_c\times\sum_{X_i:X_i>0}X_i)\nonumber \\
  & = &
  \frac{J-n_0}{\sum_{X_i:X_i>0}X_i}. \nonumber
\end{eqnarray}


```{r}
thetac_star <- (J-n0)/sum(data$Claim_Amount)
thetac_star
```
Graph
---

```{r}
thetac <- seq(.001, .015, .0005)
lik_thetac <- dgamma(thetac,J-n0+1,sum(data$Claim_Amount) )

plot(thetac, lik_thetac, xlim=c(0,.015), ylim=c(0, 1.25*max(lik_thetac)), 
     type = "l", ylab= "Verosimilitud", lty = 3,
     xlab= "theta_c", las=1, main="",lwd=2,
     
     cex.lab=1.5, cex.main=1.5, col = "darkorange", axes=FALSE)
axis(1, at = seq(0,0.2,.005)) #adds custom x axis
axis(2, las=1) # custom y axis
```

Poisson
---

Encontrar el EMV para $\lambda_0$ con base en los `datos` es relativamente simple, es dado por
\begin{eqnarray}
  \lambda_c^{*}
  & = &
  \arg\max_{(0,1,2,...)} \lambda_0^{n_0} \times exp(-\lambda_0\times\ J)\nonumber \\
  & = &
  \frac{J}{n_0}. \nonumber
\end{eqnarray}

```{r}
thetac_star <- J/n0
thetac_star
```

Graph
---

```{r}
lambda_0 <- seq(0.1,1.5, .1)
lik_lambda_0 <- dpois(lambda_0,thetac_star)

plot(lambda_0, lik_lambda_0, xlim=c(0,1.5), ylim=c(0, 1.25*max(lik_lambda_0)), 
     type = "l", ylab= "Verosimilitud", lty = 3,
     xlab= "Lambda", las=1, main="",lwd=2,
     
     cex.lab=1.5, cex.main=1.5, col = "darkorange", axes=FALSE)
axis(1, at = seq(0.1,1.5, .1)) #adds custom x axis
axis(2, las=1) # custom y axis
```