---
title: "Tarea_1_Actuarial"
author: "Uriel Rodriguez Ramirez"
date: "11 de febrero de 2019"
output:
  word_document: default
  pdf_document: default
  html_document: default
---


```{r}
library("repmis")

data <- source_data("https://github.com/JCMO-ITAM/Data4Analysis/blob/master/d4a_allstateclaim_data.csv?raw=true")
```
La variable `Claim_Amount` representa el monto de reclamo individual, nuestros valores $x_i$.

Los casos `Claim_Amount==0` representan no siniestro en la poliza correspondiente. 

$J$ es el numero de polizas en los `datos`, y $n$ es el numero de polizas con no siniestro.

```{r summary1, echo=FALSE}
J <- nrow(data)
n0 <- nrow(as.matrix(which(data$Claim_Amount==0)))
J;n0
```
#Caso Geometrico

Maxima verosimilitud 
---

Encontrar el EMV para $\theta_0$ con base en los `datos` 
\begin{eqnarray}
  \theta_0^{*}
  & = &
  \arg\max_{(0,1)} \theta_0^{J} \times (1-\theta_0)^{n_0} \nonumber \\
  & = &
\frac{J}{n_0+J}. \nonumber
\end{eqnarray}

por lo que el valor estimado de $\theta_0$ es
```{r}
thetac_star <- J/(n0+J)
thetac_star
```

Graficamos
```{r}
theta0 <- seq(.001, .999, .001)
lik_theta0 <- dbeta(theta0, 1 + J, 1 + n0)

plot(theta0, lik_theta0, xlim=c(0,1), ylim=c(0, 1.25 * max(lik_theta0,1.6)), 
     type = "l", ylab= "Verosimilitud", lty = 3,
     xlab= "theta_0", las=1, main="",lwd=2,
     cex.lab=1.5, cex.main=1.5, col = "darkorange", axes=FALSE)
axis(1, at = seq(0,1,.2)) #adds custom x axis
axis(2, las=1) # custom y axis
```

#Caso Binomial

Maxima verosimilitud 
---

Encontrar el EMV para $\theta_0$ con base en los `datos` 
\begin{eqnarray}
  \theta_0^{*}
  & = &
  \arg\max_{(0,1)} \theta_0^{n_0} \times (1-\theta_0)^{J^{2}-n_0} \nonumber \\
  & = &
\frac{n_0}{J^{2}}. \nonumber
\end{eqnarray}

por lo que el valor estimado de $\theta_0$ es
```{r}
theta0_star <- n0/(J^2)
theta0_star
```
Graficamos
```{r}
theta0 <- seq(.0001, .999, .001)
lik_theta0 <- dbeta(theta0, 1 + n0, 1 + ((J^2)-n0) )

plot(theta0, lik_theta0, xlim=c(0,1), ylim=c(0, 1.25 * max(lik_theta0,1.6)), 
     type = "l", ylab= "Verosimilitud", lty = 3,
     xlab= "theta_0", las=1, main="",lwd=2,
     cex.lab=1.5, cex.main=1.5, col = "darkorange", axes=FALSE)
axis(1, at = seq(0,1,.002)) #adds custom x axis
axis(2, las=1) # custom y axis
```

#Caso Poisson

Maxima verosimilitud 
---

Encontrar el EMV para $\theta_0$ con base en los `datos` 
\begin{eqnarray}
  \theta_0^{*}
  & = &
  \arg\max_{(0,1)} e^(-\theta_0*{J}) \times (\theta_0)^{n_0} \nonumber \\
  & = &
\frac{n_0}{J}. \nonumber
\end{eqnarray}

por lo que el valor estimado de $\theta_0$ es
```{r}
theta0_star <- n0/(J)
theta0_star
```

Graficamos
```{r}
thetac <- seq(.001, .999, .001)
lik_thetac <- dgamma(thetac,J,n0+1)

plot(thetac, lik_thetac, xlim=c(0,1), ylim=c(0, 1.25 * max(lik_thetac)), 
     type = "l", ylab= "Verosimilitud", lty = 3,
     xlab= "theta_c", las=1, main="",lwd=2,
     cex.lab=1.5, cex.main=1.5, col = "darkorange", axes=FALSE)
axis(1, at = seq(0,1,.2)) #adds custom x axis
axis(2, las=1) # custom y axis
```

