---
title: "Tarea1"
author: "Luis Pedro Barranco Sánchez"
date: "6/2/2019"
output: pdf_document
---

```{r setup, include=FALSE}
knitr::opts_chunk$set(echo = TRUE)
```

## Tarea 1

Consideramos los datos reales de la empresa All State de un portafolio de seguro de autos. Alojados en un respositorio en Github.

```{r Descargo, echo=FALSE, warning=FALSE}
if(!require("repmis")){install.packages("repmis")}
library("repmis")

data <- source_data("https://github.com/JCMO-ITAM/Data4Analysis/blob/master/d4a_allstateclaim_data.csv?raw=true")
data <- as.data.frame(data)
```

La variable `Claim_Amount` representa el monto de reclamo individual, nuestros valores $x_i$.

Los casos `Claim_Amount==0` representan NO siniestro en la poliza correspondiente. 

$J$ es el numero de polizas en los `datos`, y $n$ es el numero de polizas con no siniestro.

```{r, summary1, echo = FALSE}
J <- nrow(data)
n0 <- nrow(as.matrix(which(data$Claim_Amount==0)))
J;n0
```

Verosimilitud Bin(N, $\theta_0$)
---


Omitiremos la parte de la combinatoria en la función de densidad de la parte cuya distribución es binomial, pues finalmente será una constante para nuestro estimador por máximo verosimil.
La funcion de verosimilitud para $(\theta_0,\theta_c)$ con base en los datos es (bajo el supuesto `iid`),
\begin{eqnarray}
lik(\theta_0,\theta_c|\text{datos}) 
& = &
\prod_{i=1}^{J}f(x_i|\theta_0,\theta_c) \nonumber \\
& = &
\prod_{x_i:x_i=1}^{J}\theta_0\times (1-\theta_0)^{n-x_i} \times \prod_{x_i:x_i>0}\theta_c\exp\{-\theta_c x_i\} \nonumber \\
& = &
\theta_0^{n_0}  (1-\theta_0)^{JN-n_0}\times \theta_c^{J-n_0}\exp\{-\theta_c \sum_{x_i:x_i>0}x_i\}, \nonumber
\end{eqnarray}

Maxima verosimilitud 
---

El EMV para $\theta_0$ con base en los `datos` es dado por: 

\begin{eqnarray}
  \theta_0^{*}
  & = &
  \arg\max_{(0,1)} \theta_0^{n_0} \times (1-\theta_0)^{JN-n_0} \nonumber \\
  & = &
  \frac{n_0}{JN}. \nonumber
\end{eqnarray}


En el caso de los datos **AllState**, supondremos que N = 1000 y así entonces el EMV es:
```{r echo=TRUE}
N <- 1000
theta0_star_b <- n0/(J*N)
theta0_star_b
```


Error
```{r Error Bin, echo=FALSE}
N <- 1000
theta0_b <- seq(.001, .999, .001)
lik_theta0_b <- dbeta(theta0_b, 1+ n0, J*N-n0+1)

plot(theta0_b, lik_theta0_b, xlim=c(-0.1,1), ylim=c(0, 0.5), 
     type = "l", ylab= "Verosimilitud", lty = 3,
     xlab= "theta_0", las=1, main="",lwd=2,
     cex.lab=1.5, cex.main=1.5, col = "darkorange", axes=FALSE)
axis(1, at = seq(-0.1,1,.2)) 
axis(2, las=1) 
```


Verosimilitud Poi($\theta_0$)
---


La funcion de verosimilitud para $(\lambda,\theta_c)$ con base en los datos es (bajo el supuesto `iid`),
\begin{eqnarray}
lik(\theta_0,\theta_c|\text{datos}) 
& = &
\prod_{i=1}^{J}f(x_i|\theta_0,\theta_c) \nonumber \\
& = &
\prod_{x_i:x_i=1}^{J} \frac{e^{-\theta_0} \theta_0^{x_i}}{x_i !} \times \prod_{x_i:x_i>0}\theta_c\exp\{-\theta_c x_i\} \nonumber \\
& = &
\frac{e^{-J \theta_0} \theta_0^{n_0}}{\prod x_i !}\times \theta_c^{J-n_0}\exp\{-\theta_c \sum_{x_i:x_i>0}x_i\}, \nonumber
\end{eqnarray}


Maxima verosimilitud 
---

El EMV para $\theta_0$ con base en los `datos` es dado por: 

\begin{eqnarray}
  \theta_0^{*}
  & = &
  \arg\max_{(0,1)} \frac{e^{-J \theta_0} \theta_0^{n_0}}{\prod x_i !}\nonumber \\
  & = &
  \frac{n_0}{J}. \nonumber
\end{eqnarray}


En el caso de los datos **AllState** el EMV es:
```{r}
theta0_star <- n0/J
theta0_star
```

Error
```{r Error Poisson, echo=FALSE}
N <- 1000
theta0_p <- seq(.001, .999, .001)
lik_theta0_p <- dgamma(theta0_p, n0+1, J)

plot(theta0_p, lik_theta0_p, xlim=c(0,1), ylim = c(0,1), 
     type = "l", ylab= "Verosimilitud", lty = 3,
     xlab= "theta_0", las=1, main="",lwd=2,
     cex.lab=1.5, cex.main=1.5, col = "darkorange", axes=FALSE)
axis(1, at = seq(0,1,.2)) 
axis(2, las=1) 
```


Verosimilitud Geo($\theta_0$)
---


La funcion de verosimilitud para $(\theta_0,\theta_c)$ con base en los datos es (bajo el supuesto `iid`),
\begin{eqnarray}
lik(\theta_0,\theta_c|\text{datos}) 
& = &
\prod_{i=1}^{J}f(x_i|\theta_0,\theta_c) \nonumber \\
& = &
\prod_{x_i:x_i=1}^{J} (1-\theta_0)^{x_i -1} \theta_0 \times \prod_{x_i:x_i>0}\theta_c\exp\{-\theta_c x_i\} \nonumber \\
& = &
\theta_0^{J} (1-\theta_0)^{n_0 - J}\times \theta_c^{J-n_0}\exp\{-\theta_c \sum_{x_i:x_i>0}x_i\}, \nonumber
\end{eqnarray}


Maxima verosimilitud 
---

El EMV para $\theta_0$ con base en los `datos` es dado por: 

\begin{eqnarray}
  \theta_0^{*}
  & = &
  \arg\max_{(0,1)} \theta_0^{J} (1-\theta_0)^{n_0 - J}\nonumber \\
  & = &
  \frac{J}{n_0}. \nonumber
\end{eqnarray}


En el caso de los datos **AllState** el EMV es:
```{r}
theta0_star <- J/n0
theta0_star
```

Error
```{r Error Geometrica, echo=FALSE}
theta0_p <- seq(.001, .999, .001)
lik_theta0_p <- dbeta(theta0_p, J+1, J-n0+1)

plot(theta0_p, lik_theta0_p, xlim=c(0,1.5), ylim = c(0,1), 
     type = "l", ylab= "Verosimilitud", lty = 3,
     xlab= "theta_0", las=1, main="",lwd=2,
     cex.lab=1.5, cex.main=1.5, col = "darkorange", axes=FALSE)
axis(1, at = seq(0,1.5,.2)) 
axis(2, las=1) 
```