---
title: "Tarea 01"
author: "Victor Morales"
date: "07/02/2019"
output: pdf_document
---

# 0. Datos

Los `datos` incluyen las siguientes variables:

```{r dataload, echo=FALSE,warning=FALSE,message=FALSE}

library("repmis")

data <- source_data("https://github.com/JCMO-ITAM/Data4Analysis/blob/master/d4a_allstateclaim_data.csv?raw=true")

data <- as.data.frame(data)
colnames(data)
data <- data[which(data$Calendar_Year==2005),]
```

La variable `Claim_Amount` representa el monto de reclamo individual, nuestros valores $x_i$.

Los casos `Claim_Amount==0` representan no siniestro en la poliza correspondiente. 

$J$ es el numero de polizas en los `datos`, $N = \sum_{i=1}^J I_{{x_i}>0}(poliza_i)$ es el numero de polizas con siniestro y $N0 = J - N$ es el numero de polizas con siniestro.

```{r,echo=FALSE,warning=FALSE,message=FALSE}
J <- nrow(data)
n0 <- nrow(as.matrix(which(data$Claim_Amount==0)))
N <- J - n0 
J; N; n0
```


# 1. Funcion de verosimilitud para modelo binomial, geometrico y Poisson

Nos enfocaremos en modelar la v.a. para la frecuencia de siniestros $N$ y haremos una estimacion puntual de la probabilidad con la que ocurre un siniestro.  

## Bernoulli-Beta

Supondremos un parametro $p \in (0,1)$ para $I_{{x_i}>0}(poliza_i) = S_i$ que se distribuye $Bernoulli(p)$. La funcion de verosimilitud es de la forma:

\[
\mathbf{like1(p|N)} = \prod_{i=1}^J p^{S_i}(1-p)^{1-{S_i}} = p^{N}(1-p)^{J-N}
\]

Graficamos esta funcion con el valor observado $N = n$.

```{r, echo=FALSE,warning=FALSE,message=FALSE}

prob <- seq(0.01,0.99,0.01)
like1 <- prob^N * (1-prob)^n0
plot(prob,like1, main="Verosimilitud Bernoulli(p|N)")
```

Notamos que los valores de la funci??n de verosimilitud colapsan en 0, por lo que buscaremos una funcion $\mathbf{q(p|N)}$ que tenga una forma funcional similar a la de $\mathbf{like1(p|N)}$. Resulta que una funcion $\mathbf{q(p|N)} \backsim \mathbf{BETA(p, n+1, n0+1)}$ tiene una forma funcinoal como la que buscamos. Graficamos $\mathbf{q(p|N)}$.


```{r, echo=FALSE,warning=FALSE,message=FALSE}

q1 <- c()
q1 <-  pbeta(prob,N+1,n0+1, log=FALSE)
plot(prob,q1, main="Verosimilitud Beta(N+1,n0+1)")
```


##Binomial

Supondremos un parametro $p \in (0,1)$ para $N = \sum_{i=1}^J S_i$ que se distribuye $Binomial(J,p)$. La funcion de verosimilitud es de la forma:

\[
\mathbf{like1(p|n)} = \prod_{i=1}^J \begin{pmatrix} J \\ N \end{pmatrix} p^{N}(1-p)^{N0} = \begin{pmatrix} J \\ N \end{pmatrix}^J p^{J*N}(1-p)^{J*N0}
\]

Graficamos esta funcion con el valor observado $N = n$.

```{r, echo=FALSE,warning=FALSE,message=FALSE}

like2 <- combn(J,N)^J * prob^(J*N) * (1-prob)^(J*n0)
plot(prob,like1, main="Verosimilitud Binomial(J,p)")
```


