---
Author: Francisco Alvarez Rojo
Title: Tarea 2 Est Multiv
---


```{r}
library(tidyverse)
library(gdata)
library(psych)
library(MCMCpack)
library(readxl)
```

Consideren los datos de tipo de cambio /USD de la sesión 09 (est46114 s06 data.csv).

```{r}
data <- read_xls("data/est46114_s06_data.xls")
#data <- data.frame(data[,-1], row.names = data[,1])
data <- data %>% dplyr::select(Date,Canada, Mexico, Brazil, EU12,Russia)
date <- as.Date(data$Date) 
# Estandarizo
data <- as.data.frame(scale(data[,-1]))
data$Date <- date

```

Entiendo la distribución del tipo de cambio en los países que seleccioné:
```{r}
par(mfrow = c(3,1))
plot(data$Date, data$Canada, type = 'l', xlab = 'Fecha')
plot(data$Date, data$Mexico, type = 'l', xlab = 'Fecha')
plot(data$Date, data$Brazil, type = 'l', xlab = 'Fecha')
```
En esta comparativa se observa que Brazil ha seguido patrones mas cercanos a los del movimento del tipo de cambio en Canada. Por el otro lado, aunque México presenta un movimiento similar se observan desfaces respecto a las previas economías.

```{r}
par(mfrow = c(2,1))
plot(as.Date(data$Date), data$EU12, type = 'l', xlab = 'Fecha')
plot(as.Date(data$Date), data$Russia, type = 'l', xlab = 'Fecha')
```

Esta serie de tiempo presenta información con correlación bastante baja, ya que los patrones observados en el grupo EU12 no se manifiestan en la economía de Rusia.

1. Apliquen el analisis de factores dinamicos en estos datos considerando que se recupere
un solo factor (eliminando los paises con cambios en nivel significativo).

```{r}
pairs.panels(data[,1:5], ellipses=F, scale=T, smooth=F, col=0)
```

Tras analizar esta gráfica podría ser que las economías de Brasil y Canada hayan tenido la mayor correlación dentro del grupo. 

```{r}
M.sim <- 10000
M.burn <- 500
posterior.data <- MCMCfactanal(~Canada+Mexico+Brazil+EU12+Russia, 
                          factors=1,
                          lambda.constraints=list(),
                          verbose=0, store.scores=FALSE, 
                          a0=1, b0=0.15,
                          data=data, 
                          burnin=M.burn, mcmc=M.sim, thin=20)
```

```{r}
plot(posterior.data)
```






2. Apliquen el analisis de factores dinamicos en estos datos considerando que se recuperen
dos factores (eliminando los paises con cambios en nivel significativo).

```{r}
M.sim <- 10000
M.burn <- 500
posterior.data2 <- MCMCfactanal(~Canada+Mexico+Brazil+EU12+Russia, 
                          factors=2,
                          lambda.constraints=list(),
                          verbose=0, store.scores=FALSE, 
                          a0=1, b0=0.15,
                          data=data, 
                          burnin=M.burn, mcmc=M.sim, thin=20)
```

```{r}
plot(posterior.data2)
```



3. Comparen las distribuciones y niveles medios del primer factor del inciso anterior con el
factor unico del primer inciso. Discutan que pasa con los niveles medios y la dispersion
subyacente de estos dos factores.
 
 Primer factor 
```{r}
dist_1factCan <-  as.data.frame(posterior.data[,1])
dist_1factCan$Type <- rep('1° Factor', length(dist_1factCan))

dist_1factMex <- as.data.frame(posterior.data[,2])
dist_1factMex$Type <- rep('1° Factor', length(dist_1factMex))

dist_1factBra <- as.data.frame(posterior.data[,3])
dist_1factBra$Type <- rep('1° Factor', length(dist_1factBra))

dist_1factEU12 <- as.data.frame(posterior.data[,4])
dist_1factEU12$Type <- rep('1° Factor', length(dist_1factEU12))

dist_1factRus <- as.data.frame(posterior.data[,5])
dist_1factRus$Type <- rep('1° Factor', length(dist_1factRus))

dist_2factCan <- as.data.frame(posterior.data2[,1])
dist_2factCan$Type <- rep('2° Factor', length(dist_2factCan))

dist_2factMex <- as.data.frame(posterior.data2[,3])
dist_2factMex$Type <- rep('2° Factor', length(dist_2factMex))

dist_2factBra <- as.data.frame(posterior.data2[,5])
dist_2factBra$Type <- rep('2° Factor', length(dist_2factBra))

dist_2factEU12 <- as.data.frame(posterior.data2[,7])
dist_2factEU12$Type <- rep('2° Factor', length(dist_2factEU12))

dist_2factRus <- as.data.frame(posterior.data2[,9])
dist_2factRus$Type <- rep('2° Factor', length(dist_2factRus))

Canada <- rbind(dist_1factCan, dist_2factCan)
Mexico <- rbind(dist_1factMex, dist_2factMex)
Brazil <- rbind(dist_1factBra, dist_2factBra)
EU12 <- rbind(dist_1factEU12, dist_2factEU12)
Russia <- rbind(dist_1factRus, dist_2factRus)

```
 
 Comparación Canadá
```{r}
ggplot(Canada, aes(x=var1, fill=Type)) + geom_density(alpha=.3) + ggtitle('Canada')
```
 
 Comparación México
```{r}
ggplot(Mexico, aes(x=var1, fill=Type)) + geom_density(alpha=.3) + ggtitle('Mexico')
```
 
  Comparación Brasil
```{r}
ggplot(Brazil, aes(x=var1, fill=Type)) + geom_density(alpha=.3) + ggtitle('Brazil')
```

 Comparación EU12
```{r}
ggplot(EU12, aes(x=var1, fill=Type)) + geom_density(alpha=.3) + ggtitle('EU12')
```

 Comparación Russia
```{r}
ggplot(Russia, aes(x=var1, fill=Type)) + geom_density(alpha=.3) + ggtitle('Russia')
```